【裁判字號】    99,訴,2893
【裁判日期】    991027
【裁判案由】    毒品危害防制條例
【裁判全文】
臺灣板橋地方法院刑事判決              99年度訴字第2893號
公  訴  人  臺灣板橋地方法院檢察署檢察官
被      告  甲○○
上列被告因違反毒品危害防制條例案件，經檢察官提起公訴（99
年度毒偵字第5677號），被告就被訴事實為有罪之陳述，經告知
簡式審判程序之旨，並聽取被告與公訴人之意見後，本院合議庭
裁定由受命法官獨任進行簡式審判程序，本院判決如下：
    主  文
甲○○施用第二級毒品，累犯，處有期徒刑伍月。又施用第一級
毒品，累犯，處有期徒刑玖月；扣案之香菸壹支，沒收。又應執
行有期徒刑壹年；扣案之香菸壹支，沒收。
    事  實
一、甲○○前於民國91年間，因施用毒品案件，經本院以91年度
    毒聲字第1595號裁定令入戒治處所施以強制戒治，嗣經以92
    年度毒聲字第3314號裁定停止戒治，於92年12月3 日保護管
    束期滿未經撤銷，而視為強制戒治執行完畢，該施用毒品案
    件，則經臺灣板橋地方法院檢察署檢察官起訴，由本院以91
    年度易字第1850號判處有期徒刑5 月確定，並於93年12月19
    日執行完畢。又於94年、95年間，因施用第一、二級毒品案
    件，經本院以94年度易字第1402號、95年度訴字第1402號、
    95年度簡字第1574號、95年度簡字第3509號，各判處有期徒
    刑5 月、8 月、4 月、5 月，嗣經裁定減刑為有期徒刑2 月
    15日、4 月、2 月、2 月15日，且定應執行刑有期徒刑9 月
    ；另因施用毒品、轉讓毒品等案件，經本院以95年度簡字第
    5828號、96年度訴字第928 號，各判處有期徒刑4 月、7 月
    ，嗣裁定減刑為有期徒刑2 月、3 月15日，且定應執行刑有
    期徒刑5 月，兩案接續執行，並於97年4 月30日縮短刑期執
    行完畢。詎甲○○仍不知悔改，竟分別基於施用第二級毒品
    與施用第一級毒品之犯意，於99年7 月10日或同年7 月11日
    之某時許，在其友人位於臺北縣三重市之住處，以將第二級
    毒品甲基安非他命置於玻璃球內燒烤，吸食煙霧之方式，施
    用第二級毒品甲基安非他命1 次後，在同一地點，以將第一
    級毒品海洛因摻入香菸後，吸食含有海洛因成分煙氣之方式
    ，施用第一級毒品海洛因1 次。嗣於99年7 月12日下午1 時
    許，在臺北縣三重市○○街與民生東街口，為警查獲，經徵
    得其同意採尿送驗結果呈甲基安非他命、安非他命、嗎啡、
    可待因陽性反應，並扣得甲○○所有而供其施用一級毒品海
    洛因所用之香菸1 支，始獲上情。
二、案經臺北縣政府警察局三重分局移送臺灣板橋地方法院檢察
    署檢察官偵查起訴。
    理  由
一、本件被告甲○○所犯係死刑、無期徒刑、最輕本刑為3 年以
    上有期徒刑以外之罪，其於準備程序中就被訴事實為有罪之
    陳述，經本院告知簡式審判程序之旨，並聽取公訴人及被告
    意見後，合議庭裁定由受命法官獨任進行簡式審判程序，合
    先敘明。
二、訊據被告對於上揭時、地，分別施用第二級毒品甲基安非他
    命及第一級毒品海洛因之犯罪事實，均坦承不諱，而被告為
    警查獲所採之尿液檢體，經送台灣檢驗科技股份有限公司以
    酵素免疫法及氣相層析質譜法檢驗結果，呈現甲基安非他命
    、安非他命、嗎啡、可待因陽性反應，此有台灣檢驗科技股
    份有限公司99年8 月2 日濫用藥物尿液檢驗報告暨臺北縣政
    府警察局查獲毒品案件尿液檢體監管紀錄表（尿液代碼：C0
    000000號）1 份附卷可稽；復有被告所有而供其施用第一級
    毒品海洛因所用之香菸1 支扣案可憑，是被告分別施用第一
    、二級毒品之犯行，均堪認定，應予依法論科。
三、核被告所為，係犯毒品危害防制條例第10條第2 項之施用第
    二級毒品罪、同條例第10條第1 項之施用第一級毒品罪。被
    告持有第一、二級毒品之低度行為，均應為其後施用第一、
    二級毒品之高度行為所吸收，均不另論持有毒品罪。被告所
    犯上開施用第二級毒品與施用第一級毒品之2 罪間，犯意各
    別，應予分論併罰。被告前因施用毒品等案件，經法院分別
    判處有期徒刑5 月、8 月、4 月、5 月，嗣經裁定減刑且定
    應執行刑為有期徒刑9 月，又因施用毒品、轉讓毒品案件，
    經法院判處有期徒刑4 月、7 月，嗣經裁定減刑且定應執行
    刑為有期徒刑5 月，兩案接續執行，並於97年4 月30日執行
    完畢，有臺灣高等法院被告前案紀錄表1 份在卷可佐，是被
    告於有期徒刑執行完畢後，5 年內故意再犯本件有期徒刑以
    上之2 罪，均為累犯，均應依法加重其刑。本院審酌被告前
    因施用毒品案件，經觀察勒戒及強制戒治程序，由法院裁定
    不付審理，再因施用毒品案件，經強制戒治完畢，該施用毒
    品案件並經法院判刑確定，於93年12月19日執行完畢，復因
    施用毒品案件，經法院判刑確定，並於97年4 月30日執行完
    畢後，仍不知悛悔，再次施用毒品自戕其身，顯然缺乏戒絕
    毒品之決心，惟念及被告坦承施用第一、二級毒品之犯罪事
    實，且其行為均尚未害及他人，並斟酌被告之犯罪動機、手
    段，以及被告之智識程度等一切情狀，分別量處如主文所示
    之刑，並定應執行刑如主文所示。扣案之香菸1 支，並無證
    據顯示含有第一級毒品海洛因成分，而難認為係違禁物，然
    該香菸1 支為被告所有，且供被告施用第一級毒品海洛因所
    用，業據被告供承在卷，爰依刑法第38條第1 項第2 款規定
    ，併予宣告沒收。
據上論斷，應依刑事訴訟法第273 條之1 第1 項、第299 條第1
項前段，毒品危害防制條例第10條第1 項、第2 項，刑法第11條
前段、第47條第1 項、第38條第1 項第2 款、第51條第5 款，判
決如主文。
本案經檢察官黃嘉妮到庭執行職務。
中    華    民    國    99    年    10    月    27    日
                  刑事第五庭  法  官  高增泓
以上正本證明與原本無異。
如不服本判決，應於收受送達後10日內向本院提出上訴書狀。
                              書記官  林政良
中    華    民    國    99    年    10    月    27    日
附錄本判決論罪科刑法條全文：
毒品危害防制條例第10條
施用第一級毒品者，處6月以上5年以下有期徒刑。
施用第二級毒品者，處3年以下有期徒刑。

司法院資訊處製作；財團法人民間司法改革基金會備份。
